臺灣板橋地方法院刑事判決　　　　　　　 94年度訴字第255號
公　訴　人　臺灣板橋地方法院檢察署檢察官
被　　　告　甲○○
　　　　　　　　　　　樓
選任辯護人　陳河泉　律師
上列被告因違反毒品危害防制條例案件，經檢察官提起公訴（94
年度偵字第1072號），本院判決如下：
    主  文
甲○○共同運輸第二級毒品，處有期徒刑柒年肆月。扣案之手提
袋壹個、第二級毒品甲基安非他命貳包之外包裝（總重陸點玖公
克）均沒收，其內之第二級毒品甲基安非他命（驗餘淨重共計壹
仟壹佰零壹點玖公克）均沒收銷燬之。
    事  實
一、甲○○明知甲基安非他命係毒品危害防制條例第2 條第2 項
    第2 款所稱之第二級毒品，不得運輸、持有，於民國94年1
    月4 日凌晨某時，接獲當時人在高雄市的乙○○（已另由檢
    察官簽分起訴，並由本院94年度重訴字第22號審結在案）以
    0000000000號行動電話與其所使用之0000000000號行動電話
    聯絡，委託其於當日南下高雄市，將第二級毒品甲基安非他
    命（起訴書誤載為安非他命，應予更正，以下均同）一大包
    及一小包（含外包裝袋總毛重共1150.94 公克，驗餘淨重共
    計1101.9公克，純度約為94.8％）自高雄市運輸北上帶回臺
    北縣三重市之乙○○住處。甲○○竟同意受託，而與乙○○
    共同基於運輸第二級毒品甲基安非他命之犯意聯絡，先於同
    日凌晨2 時許啟程搭客運南下，而於同日早上7 時許，抵達
    高雄市「地中海三溫暖」與乙○○會合，再於同日中午11時
    50分許，由乙○○在高雄市○○○路麥當勞速食店內當面交
    付一把鑰匙予甲○○，再由甲○○一人前往高雄市○○○路
    附近之「大樂大賣場」內，開啟70號置物箱，以取出一內裝
    上開一大包及一小包第二級毒品甲基安非他命之手提袋後，
    即在高雄市○○○路搭乘車牌號碼FZ－993 號之和欣客運北
    上，並與乙○○相約返回台北縣三重市住處後交付。嗣於同
    日下午5 時許，上開客運車輛行經中山高速公路楊梅收費站
    時，為警當場查獲，並扣得甲○○所持有之手提袋一個，及
    該手提袋內之上開第二級毒品甲基安非他命二包、NOKIA 廠
    行動電話（含SIM 卡門號0000000000）、SAGEN 廠行動電話
    （含SIM 卡門號0000000000）及XG-722型GPRS行動電話各1
    支。
二、案經行政院海岸巡防署巡防總局北部地區巡防局移送臺灣板
    橋地方法院檢察署檢察官偵查起訴。
    理  由
甲、證據能力之認定：
一、按刑事訴訟法第159 條第1 項雖規定，被告以外之人於審判
    外之言詞或書面陳述，除法律有規定外，不得作為證據。惟
    同法第159 條之5 第2 項已規定，當事人、代理人或辯護人
    於法院調查證據時，知有第159 條第1 項不得為證據之情形
    ，而未於言詞辯論終結前聲明異議者，視為有前項之同意（
    指同條第1 項之同意作為證據），此乃第159 條第1 項所容
    許，得作為證據之例外規定之一。經查，本案被告、辯護人
    及檢察官於言詞辯論終結前，均未就所調查之證據主張有刑
    事訴訟法第159 條第1 項不得為證據之情形（見本院卷(一)第
    131 頁即94年4 月21日準備程序筆錄、本院卷(二)第18至39頁
    即94年8 月30日審判筆錄），是本案經調查之證據均有證據
    能力，合先敘明。
乙、實體部分：
一、訊據被告甲○○固於本院審理時對其有於94年1 月4 日搭車
    南下高雄市，並持1 把鑰匙前往同市○○○路附近之「大樂
    大賣場」內，開啟70號置物箱以取出內裝有上開甲基安非他
    命之手提袋後，即在高雄市○○○路搭乘車牌號碼FZ－993
    號之和欣客運北上；以及其確有申請並使用0000000000、00
    00000000號二支行動電話等事實坦承不諱，惟矢口否認有受
    另案被告乙○○之委託共同運輸第二級毒品之犯行，並辯稱
    ：伊僅係透過乙○○的介紹，以新臺幣（下同）四十萬元之
    代價向乙○○的朋友購買毒品，而該四十萬元是伊騙伊妹妹
    林雅鈴與他人發生車禍需借錢與對方和解，而向她借的；又
    伊之所以於警、偵訊時坦承受乙○○委託運輸毒品犯行，係
    因為伊當時有吃藥所以頭腦不清楚云云。經查：
(一)、上揭事實，業據被告於警詢、偵查及本院進行羈押詢問時供
    承不諱，又被告在國道一號中山高速公路楊梅收費站為警查
　　獲時，當場在其所攜帶之手提袋內扣得之白色晶體二包乙節
  　，有行政院海岸巡防署巡防總局北部地區巡防局搜索扣押筆
    錄、扣押物品目錄表各1 份、扣案物品照片7 張在卷可稽（
    見臺灣板橋地方法院檢察署94年度偵字第1072號偵查卷8 至
    11 頁 、第26至32頁），及白色晶體二包扣案足資佐證。而
    該扣案之白色晶體二包（含外包裝袋實際總毛重共1150.94
    公克），經送內政部警政署刑事警察局鑑驗結果，經檢視均
    為白色晶體，外觀型態均相似，驗前總毛重1108.93 公克（
    包裝塑膠袋總重約6.9 公克），隨機抽取0. 13 公克鑑驗用
    罄，檢出二級毒品甲基安非他命成分，測得二級毒品甲基安
    非他命之純度約為94.8% 等情，有該局94年3 月14日刑鑑字
    第0940013582號鑑定書一紙附卷可稽（見本院卷(一)第59頁）
    。
(二)、又被告於94年1 月4 日警詢時即已明白供稱：伊有於上述時
    間，接獲另案被告乙○○以行動電話聯絡，委託伊南下高雄
    市，以由乙○○當面交付之鑰匙，前往該市○○○路之大樂
    大賣場內，開啟70號置物箱，以拿取一只內裝有上開扣案甲
    基安非他命之手提袋後，再搭車北上回臺北縣三重市乙○○
    住處，交付上開毒品予乙○○之事實屬實（見同上偵查卷第
    19 至21 頁）；復於同年月5 日檢察官偵訊時坦承：伊有幫
    伊朋友乙○○從高雄市○○○路之大賣場內，以乙○○所交
    付的鑰匙開啟大賣場內置物箱，以取出扣案之毒品，並帶回
    臺北交給乙○○等情無誤（見同上偵查卷第42頁）；繼於同
    年月20日檢察官偵訊時明確陳述：當天確實是乙○○要求伊
    南下去拿前開毒品等語（見同上偵查卷第48頁）；則被告於
    警詢及二次偵訊時之供述均一致而無歧異之處，且其對於如
    何與乙○○以電話聯絡相約南下見面地點、及如何找到置物
    箱拿取毒品以帶回北上等諸多細節，亦描述完整、表達無礙
    ，足認被告於為上開供述當時精神狀態良好。況且，被告於
    本院進行羈押訊問時，仍係供稱：被查獲之安非他命一大包
    、一小包，是朋友綽號「阿智」在94年1 月4 日下午叫伊去
    地中海三溫暖找他，結果他帶伊到半途時，叫伊直接到高雄
    民族路麥當勞那邊，說有一個大袋子，放在保管箱，要伊拿
    到臺北回來，他會跟伊聯絡，他就住在伊家附近而已等情屬
    實（見本院94年度聲羈字第8 號刑事卷第4 頁）；又被告於
    另案被告乙○○涉犯販賣毒品案件偵查中以證人身份出庭作
    時，先後於94年2 月21日及同年3 月8 日檢察官偵訊時亦為
    相同之證述（見臺灣板橋地方法院檢察署94年度偵字第2964
    號偵查卷影本第3 、4 頁、第45頁）。再參以被告於本院審
    理時亦坦稱：卷附000000 00 0 號及0000000000號二支行動
    電話於94年1 月4 日之監聽譯文內容，確係其與另案被告乙
    ○○間之對話內容無訛（參本院卷(二)第7 頁）；而觀諸被告
    上開供述均核與卷附行動電話號碼0000000000號及00000000
    0 號二支行動電話號碼於94年1 月4 日之監聽譯文所載被告
    與另案被告乙○○間之對話內容相符合（見同署另案94年度
    偵字第2964號偵查卷影本第5 、14至15頁）；且證人即另案
    被告乙○○於本院審理時亦證實稱：0000000000號及000000
    0000號二支行動電話確實係伊所使用，而卷附行動電話號碼
    0000000000號及000000000 號二支行動電話號碼於94 年1月
    4 日之監聽譯文所載內容確係伊與被告間之對話內容等語屬
    實（見本院(一)卷第166 頁）；又據證人即海岸巡防署巡防總
    局北部地區巡防局臺北機動查緝隊查緝員楊源發於本院審理
    時具結後證述：查緝隊係因監聽另案被告乙○○而得悉其與
    本案被告甲○○聯絡至大賣場置物箱取物，而後一路跟監被
    告至楊梅收費站之查獲經過，以及逮捕被告後有再接到乙○
    ○打來的電話等情節綦詳。另佐以被告所申請並使用之0000
    000000號於94年1 月4 日凌晨3 時許以前之行動電話基地台
    所在位置均在臺縣三重市，同日早上7 時10分許以後之行動
    電話基地台所在位置則位於高雄市區，而於同日下午1 時23
    分許以後之行動電話基地台位置即未再出現在高雄市而往北
    移動，且該電話號碼在上開時段期間並有多次與由另案被告
    乙○○所使用之00000000004 號行動電話通訊之紀錄，此有
    中華電信（行動）資料查詢之用戶姓名年籍暨雙方通聯紀錄
    一份在卷可考（見本院卷(一)第88至113 頁），此核與被告於
    警詢、偵查時所述之受委託運輸毒品之時間歷程相吻合。綜
    上，被告上開任意性自白，係有前揭諸多補強證據可資佐證
    ，足堪認定為真實，而被告辯稱其於警詢及偵訊時自白係因
    有吃藥而頭腦不清云云，顯係臨訟狡飾之詞，無可採信。
(三)、雖被告於本院審理時翻異其於警、偵訊之前詞，改口辯稱：
    伊有向乙○○提過需要購買大量的安非他命來用，比較便宜
    ，而透過乙○○介紹，向乙○○之友人購買毒品，以供自己
    吸食之用云云。然查，證人乙○○於本院審理時出庭作證卻
    係證稱：伊並未從中介紹被告向伊朋友購買毒品，是被告自
    己與伊友人相約去高雄的等語（見本院卷(一)第164 頁），此
    顯與被告前開供述不符。次查，被告於另案被告乙○○被訴
    販賣毒品案件（即本院94年度重訴字第22號）審理時，以證
    人身分與另案被告乙○○進行隔離訊問暨交互詰問結果，其
    係證稱：伊是透過乙○○介紹，向乙○○的朋友買安非他命
    。因為該些安非他命是透過乙○○介紹，所以是乙○○告訴
    伊安非他命之放置地點，且是乙○○將置物櫃的鑰匙交給伊
    ，並告訴伊置物櫃號碼為七十號，伊不認識也沒有見過乙○
    ○的朋友。伊是用四十萬元的價錢購買該些安非他命，乙○
    ○是於93年12月份左右，親口跟伊說有這批便宜的安非他命
    可以買，並說如果伊需要，籌到錢時就跟他說。四十萬元的
    價錢也是乙○○親口告訴伊的。伊不認識「老仔」或陳正宗
    （見本院94年度重訴字第22號刑事卷94年6 月3 日審判筆錄
    第15頁起至第21頁）等語，此即與另案被告乙○○於該案件
    審理時所供稱：伊並未於93年12月底聽聞甲○○向伊提起需
    要安非他命之事，伊有跟他提過陳正有在賣安非他命，但伊
    不知道價碼，也沒有跟他講價碼，亦沒有叫他去籌錢，伊有
    跟他說可以跟「老仔」就是陳正宗去拿，應該會比較便宜，
    甲○○也認識「老仔」，伊沒有介紹，他可以自己跟「老仔
    」聯絡，我也沒有跟甲○○提過可以拿到一公斤四十萬元的
    安非他命，也沒有跟甲○○報價一公斤四十萬元，伊不知道
    甲○○於九十四年一月四日南下高雄以一公斤四十萬元拿安
    非他命，是因為陳正宗有跟伊說他拜託甲○○去高雄作事情
    ，甲○○沒有回來，我是後來打電話給甲○○的家人才知道
    甲○○被抓了，之前伊並不知道陳正宗叫甲○○去高雄作什
    麼事。也沒有交鑰匙給甲○○，也沒有跟甲○○說伊有朋友
    可以賣他一公斤四十萬元等語（見同上本院卷94年6 月3 日
    審判筆錄第23頁至24頁）明顯不符，據此足徵本案被告與另
    案被告乙○○前揭陳詞應係事後相互迴護之辯詞，自不足援
    引為有利被告之認定。
(四)、雖被告聲請本院傳喚證人即其妹妹林雅鈴，以佐證其有向其
    妹借款購買毒品之事實，惟證人林雅鈴於本院審理時僅係證
    述稱：於93年12月中旬時，被告有向伊借款，並告稱因與人
    發生車禍，要借四十萬元與對方私下和解等情，此固然與被
    告所述借款情節相合，然從證人林雅鈴之上述證詞，尚無足
    直接證明被告向其妹妹借款確實係用於購買本件扣案毒品之
    用。參以被告自承其自置物箱內取出內裝有上開甲基安非他
    命的手提袋後，將錢放在置物箱裡面，且搭車回臺北，並未
    檢視數量是否足夠等語（見本院卷(一)第130 頁、本院卷(二)第
    30頁），然而，倘若上開扣案毒品確係被告自行出資購得，
    則上開毒品交易的數量已逾1000公克，價格更高達四十萬元
    ，衡情賣方於出售上開毒品時，焉有甘冒風險未確認取得價
    款無誤前，即輕易先行交付鉅量毒品之理，而被告在取出上
    開毒品後，未驗明確認毒品之真偽前，即將鉅款放置在置物
    箱內，亦與常理有違。況衡諸常情，案發之初，被告之供述
    較少權衡利害得失或受他人干預，較之事後翻異之詞為可信
    ，此外，復查無證據足可證明其事後更異之詞與事實相符或
    其初供確係虛偽，自無由任意捨棄有前揭補強證據之初供而
    不採之理，故被告此部分辯解，顯係事後卸責之詞，不足採
    信。綜上各節所述，參互印證，本案事證已臻明確，被告犯
    行堪以認定。
二、按甲基安非他命係毒品危害防制條例第二條第二項第二款所
    列之第二級毒品，依法不得持有、轉讓、運輸、販賣。核被
    告所為，應係犯違反毒品危害防制條例第4 條第2 項之運輸
    第二級毒品罪。被告運輸第二級毒品前、後之持有第二級毒
    品行為，應為運輸之高度行為所吸收，不另論罪。又被告甲
    ○○與另案被告乙○○間，就上開運輸毒品犯行部分，有犯
    意聯絡及行為分擔，為共同正犯，爰審酌被告之品行、智識
    程度、運輸第二級毒品，不僅助長毒品氾濫，且戕害國民身
    心健康，兼衡其運輸甲基安非他命數量非少，影響社會治安
    甚鉅，兼衡其犯罪後於警詢及偵查中曾坦承犯行，惟於本院
    審理時則矢口否認，飾詞狡辯，並無悔改之態度等一切情狀
    ，量處如主文所示之刑，以資懲戒。
三、扣案之白色晶體共2 包，經鑑驗結果，確均含第二級毒品甲
    基安非他命成分，為查獲之毒品，應依毒品危害防制條例第
    18條第1 項前段規定，不論屬於犯人與否，宣告沒收銷燬之
    。另前述查扣毒品二包之外包裝塑膠袋（總重6.9 公克公克
    ）及手提袋一個，有防止毒品裸露、逸出之功用，並便於攜
    帶，為被告及其共犯供運輸毒品所用之物，至為顯然，均應
    依刑法第38條第1 項第2 款規定，宣告沒收之。至於扣案之
    行動電話共三支（含SIM 卡門號0000000000、0000000000）
    ，雖為被告所使用，惟行動電話屬一般對外通訊聯絡工具，
    並非屬專供渠等運輸毒品犯罪所用之物，爰均不予宣告沒收
    ，附此敘明。
據上論斷，應依刑事訴訟法第299 條第1 項前段，毒品危害防制
條例第4 條第2 項、第18條第1 項前段，刑法第11條前段、第28
條、第38條第1項第2款，判決如主文。
本案經檢察官徐名駒到庭執行職務。
中　　華　　民　　國　　94　　年　　9 　　月　　13　　日
                  刑事第十一庭  審判長法　官
                                      法  官
                                      法  官
上列正本證明與原本無異。
如不服本判決，應於判決送達後10日內向本院提出上訴狀 (應附
繕本)， 上訴於臺灣高等法院。
                                    書記官
中　　華　　民　　國　　94　　年　　9 　　月　　13　　日
附錄本案論罪科刑法條全文：
毒品危害防制條例第4條
製造、運輸、販賣第一級毒品者，處死刑或無期徒刑；處無期徒
刑者，得併科新臺幣 1 千萬元以下罰金。
製造、運輸、販賣第二級毒品者，處無期徒刑或 7 年以上有期徒
刑，得併科新臺幣 7 百萬元以下罰金。
製造、運輸、販賣第三級毒品者，處 5 年以上有期徒刑，得併科
新臺幣 5 百萬元以下罰金。
製造、運輸、販賣第四級毒品者，處 3 年以上 10 年以下有期徒
刑，得併科新臺幣 3 百萬元以下罰金。
製造、運輸、販賣專供製造或施用毒品之器具者，處 1 年以上 7
年以下有期徒刑，得併科新臺幣 1 百萬元以下罰金。
前五項之未遂犯罰之。
